# 一个利润分配的问题：

提问人：zhouxianhong 时间：2010-04-14 13:05:15
本公司 2010 年执行企业会计准则，为股份有限公司，以前长期股权投资按权益法进行核算，每年年底对实现的利润进行全部分配，执行新准则后，长期股权投资如何进行追溯调整，

回答人：chenyiwei
这个问题，会计准则的规定是比较明确的，即需要对原先在权益法核算下形成的对子公司的损益调整、其他权益变动全部予以冲回，并对以前累计摊销的股权投资差额予以冲回，使长期股权投资的帐面价值恢复到初始成本，视同自取得该项投资时就一直采用新准则规定的成本法核算。由此导致个别报表层面未分配利润出现负数的，由企业根据相关的财务政策自行确定如何弥补。